臺灣高等法院臺中分院刑事判決　　　　94年度上易字第1256號
上　訴　人
即　被　告　丁○○
　　　　　　　　　　23號
上列上訴人因竊盜案件，不服臺灣彰化地方法院94年度易字第63
8號中華民國94年8月8日第一審判決 （起訴案號：臺灣彰化地方
法院檢察署94年度偵字第3330號及併案審理94年度偵字第5030、
6179、6666號），提起上訴，本院判決如下：
    主  文
原判決撤銷。
丁○○連續攜帶兇器竊盜，累犯，處有期徒刑壹年貳月；扣案之
螺絲起子壹支、棉質手套壹雙均沒收。
    事  實
一、丁○○前因竊盜案件於民國91年1 月30日經法院判處有期徒
    刑七月確定並執行完畢後，再因竊盜案件，經台灣彰化地方
    法院以91年度易字第346號判決判處有期徒刑9月，並於92年
    4月29日經本院駁回上訴確定，甫於 93年6月6日縮刑期滿執
    行完畢。詎猶不思悔改，竟復基於意圖為自己不法所有之概
    括犯意，先於94年4月25日晚間某時，攜帶其所之棉質手套1
    雙及客觀上足以對他人之生命、身體造成危險，可供兇器使
    用之螺絲起子1支，自彰化縣鹿港鎮○○里○○路○段80號未
    關閉之後門，進入甲○○所有，甫建築完成但尚無人居住之
    房屋，竊取甲○○所有之大門鋁門窗，並以前開螺絲起子將
    鋁門窗拆解成鋁板12支、站支4支、橫料6支及花格鋁紗網 2
    塊，得手後據為己有，並以車牌號碼TG6－339號輕型機車載
    運離開現場；嗣隨即於翌日即26日凌晨 1時許，在彰化縣福
    興鄉○○村○○街52之28號前為警查獲，並在前揭機車置物
    箱內，扣得其所有供本件犯罪所用之螺絲起子 1支、棉質手
    套1雙，而查獲上情；復於94年6月23日晚上11時許，在彰化
    縣秀水鄉義興村三塊巷82號旁路邊，徒手竊取丙○○所有之
    鐵條約70公斤得手，嗣於翌日上午 8時許將前開竊得之物載
    往彰化縣福興鄉○○路○段 「長易資源回收場」變賣時，為
    警查獲。再於 94年8月3日凌晨1時45分許，在彰化縣福興鄉
    ○○村○○路○段206巷9 號前，以徒手之方式，竊取乙○○
    所有之白鐵桶 1個，得手後正欲離去之際，為乙○○發覺而
    當場逮捕，並報警查獲上情。
二、案經被害人甲○○、丙○○訴由彰化縣警察局鹿港分局報請
    臺灣彰化地方法院檢察署檢察官偵查起訴及移送併案審理。
    理  由
一、訊據上訴人即被告丁○○矢口否認有上開竊盜犯行，並辯稱
    ：甲○○所有之鋁門窗係綽號「阿順」之人載來給伊的，並
    不是伊偷的，丙○○所有之鐵條是放在馬路的中間，是伊拿
    的沒有錯，但不是偷的，又伊當時只是將機車停在該處抽煙
    ，並沒有偷乙○○所有之白鐵桶云云。惟查：
(一)、被告竊取被害人甲○○所有之鋁門窗及被害人丙○○所有之
    鐵條等情，業據被告於原審審理時坦承不諱，核與證人即告
    訴人甲○○、丙○○警詢時之證述、證人即鋁門窗業者羅登
    彬於警詢中、證人即查獲員警郭俊良於偵查中證述之情節相
    符，復有贓物認領保管收據2紙及現場照片9張附卷可稽，並
    有螺絲起子1支、棉質手套1雙扣案足資佐證，已足徵被告此
    部分之自白與事實相符。
(二)、被告於本院雖辯稱：被害人甲○○所有之鋁門窗係綽號「阿
    順」之人載來給伊的，並不是伊偷的；又被害人丙○○所有
    之鐵條是放在馬路的中間，是伊拿的沒有錯，但不是偷的云
    云。惟被告於94年4月26日凌晨1時許，在彰化縣福興鄉○○
    村○○街52之28號前，騎乘車牌號碼 TG6-339號輕型機車載
    運被害人甲○○所有之鋁門窗，並已將鋁門窗拆解成鋁板12
    支、站支4支、橫料6支及花格鋁紗等情，為被告所不爭執，
    如係綽號「阿順」事前約好載來給被告，何需於凌晨交付被
    告運送？又為何不直接載到被告住居處，而需被告自行以前
    揭機車載運？況被告為警查獲，並在被告前揭機車置物箱內
    ，扣得其所有供本件犯罪所用之螺絲起子1支、棉質手套1雙
    ，此查獲之工具亦與上開鋁門窗必需使用螺絲起子等工具拆
    解之情形吻合，是被告辯稱上開鋁門窗係綽號「阿順」載來
    云云，並不足採。又被害人丙○○所有之上開鐵條，固置於
    馬路旁，然該鐵條為該處進行中之工程使用，鐵條係成堆整
    齊放置，有現場照片在卷足憑（警0000000000號卷第19頁）
    顯然不可能係他人不要之廢棄物，被告為成熟理性之人，衡
    情不致誤判，是其辯稱該鐵條放於馬路旁他人不要之物云云
    ，亦非可採。
(三)、被告於上開時地竊取被害人乙○○所有之白鐵桶 1個等情，
    業據證人即被害人乙○○於本院證稱：「當時是凌晨快二點
    鐘，我正要睡覺，無意中我看到有人牽著機車來到我們那條
    巷子，我們那裡是有四、五戶的住家，我以為是隔壁的人，
    我就轉到比較暗的地方，我看到他的機車牽進來我們那條路
    ，我們裡面就沒有路，我退到暗的地方是怕他會嚇到，我是
    看到他的機車轉頭，車頭向著外面，之後我就看到他在拿東
    西，要放在機車上面，我就慢慢地靠近他，他嚇一跳我就問
    他幹什麼，我馬上叫我的伯父，大叫三聲，我伯父他出來，
    被告就坐在機車上，準備要跑，我就用抓的，抓住他的衣襟
    ，他的右手正要啟動機車，之後警察就來了。」等語明確（
    本院卷第47頁），而被害人乙○○上開處所確實推置許多回
    收物品，包括被告竊取之白鐵桶，有現場照片在卷可稽（偵
    6179號卷第26頁），被告既非該處住戶，於深夜騎乘機車在
    該處停留，所為何來？極為灼然，是證人乙○○上開證述應
    屬真實無訛，此外，復有贓物認領保管單及現場照片在卷足
    憑（偵6179號卷第25至27頁），被告此部分之竊盜犯行，亦
    堪以認定。
(四)、綜上所述，被告所辯均係卸責之詞，不足以採信，本件事證
    明確，被告上開竊盜犯行可以認定。
二、按刑法第321條第1項第3 款之攜帶兇器竊盜罪，係以行為人
    攜帶兇器竊盜為其加重條件，此所謂兇器，其種類並無限制
    ，凡客觀上足對人之生命、身體、安全構成威脅，具有危險
    性之兇器均屬之，且祇須行竊時攜帶此種具有危險性之兇器
    為已足，並不以攜帶之初有行兇之意圖為必要。螺絲起子為
    足以殺傷人生命、身體之器械，顯為具有危險性之兇器。最
    高法院79年台上字第5253號判例可資參照；次按所謂「住宅
    」乃供人居住之宅第，故夜間侵入住宅竊盜罪之「住宅」，
    固不必行竊時有人在內，但須已有人實際遷入居住為條件，
    僅將傢俱物品存放其內，定期整理清掃，尚難認係實際遷入
    居住（最高法院76年度台上字第3757號判決參照），查前開
    甲○○所有之房屋，係一甫建築完成之空屋，業據告訴人甲○○證述明確，並有現場照片可參，則揆諸前開說明，該房
    屋即非「住宅」。
三、核被告丁○○所為，竊取被害人甲○○所有鋁門窗部分，係
    犯刑法第321條第1項第3 款攜帶兇器竊盜罪；竊取被害人丙○○所有鐵條及被害人乙○○所有白鐵桶部分，係犯刑法第
    320條第1項普通竊盜罪。其先後二次竊盜、一次加重竊盜之
    犯行，時間緊接，所犯係犯罪基本構成要件相同之罪名，顯
    係基於概括犯意反覆為之，為連續犯，應依同法第56條之規
    定以攜帶兇器加重竊盜之一罪論，並加重其刑。又查被告曾
    因竊盜案件，經台灣彰化地方法院以 91年度易字第346號判
    決判處有期徒刑九月，並於 92年4月29日經本院駁回上訴確
    定，已於93年6月6日縮刑期滿執行完畢，有臺灣高等法院被
    告前案紀錄表 1份在卷足參，其受有期徒刑之執行完畢後，
    五年內再犯本件有期徒刑以上之罪，為累犯，應依法遞予加
    重其刑。被告竊取被害人丙○○所有鐵條及被害人乙○○所
    有白鐵桶部分之竊盜犯行雖未據檢察官起訴，惟該部分竊盜
    犯行與檢察官起訴部分之犯行，有連續竊盜之裁判上一罪關
    係，且經檢察官移送併案審理，本於審判不可分之原則，為
    起訴效力所及，本院自應併予審理，附此敘明。
四、原審認被告罪證明確，予以論罪科刑，固非無見。惟被告另
    於上開時地，竊取被害人乙○○所有之白鐵桶 1個，原判決
    未及一併審理，尚有未洽。被告上訴意旨否認犯罪，指摘原
    判決不當，固無理由，惟原判決既有上開可議之處，自應由
    本院撤銷改判。爰審酌被告曾二次因竊盜案件，經法院判刑
    確定，且前甫因竊盜案件於93年6月6日入監執行完畢，竟於
    出監後復犯竊盜犯行，顯見被告守法觀念相當欠缺，一再危
    害他人財物及社會治安，於本院又否認犯罪，態度不佳，本
    應嚴以苛責，惟其所竊取之財物價值尚屬非鉅等一切情狀，
    量處如主文第2項所示之刑，以示懲儆。
五、扣案之螺絲起子1支、棉質手套1雙，均係被告所有，業據被
    告供明在卷，其竊取被害人甲○○所有之鋁門窗確需使用上
    開工具，是其於原審供稱係供犯罪所用之物，應堪採信，爰
    依刑法第38條第1項第2款諭知沒收。
據上論斷，應依刑事訴訟法第369條第1項前段、第364條、第299
條第1項前段，刑法第56條、第321條第1項第3款、第47條、第38
條第1項第2款，判決如主文。
本案經檢察官戊○○到庭執行職務。
中　　華　　民　　國　　94　　年　　12　　月　　8 　　日
　　　　　　　刑事第八庭  審判長法　官　羅　得　村
                                法　官　巫　政　松
                                法　官　紀　文　勝
上列正本證明與原本無異。
不得上訴。
                                書記官　顏　子　良
中　　華　　民　　國　　94　　年　　12　　月　　9 　　日
附錄本案論罪科刑法條全文：
中華民國刑法第321條：
犯竊盜罪而有左列情形之一者，處六月以上、五年以下有期徒刑
：
一  於夜間侵入住宅或有人居住之建築物、船艦或隱匿其內而犯
    之者。
二  毀越門扇、牆垣或其他安全設備而犯之者。
三  攜帶兇器而犯之者。
四  結夥三人以上而犯之者。
五  乘火災、水災或其他災害之際而犯之者。
六  在車站或埠頭而犯之者。
前項之未遂犯罰之。
                 　　　　　　　　　　　　　　　　　　 Ｒ
